臺灣士林地方法院民事裁定
111年度司繼字第995號
聲  請  人  臺北市萬華區龍山國民小學

法定代理人  陳培章
代  理  人  蘇郁雅
上列聲請人聲請為被繼承人章映璋選任遺產管理人事件，本院裁
定如下：
    主      文
選任林柏辰律師（男、年籍資料詳卷、事務所設於臺北市○○區○○
○路○段00號8樓）為被繼承人章映璋（女、民國00年0月00日生、
身分證統一編號：Z000000000號，生前籍設新北市○○區○○○路0號
）之遺產管理人。
准對被繼承人章映璋之大陸地區以外繼承人為承認繼承之公示催
告。
被繼承人章映璋之大陸地區以外繼承人，應自前項公示催告最後
揭示法院公告處、資訊網路及其他適當處所之日起，壹年貳月內
承認繼承，上述期限屆滿，無繼承人承認繼承時，被繼承人章映
璋之遺產，於清償債權並交付遺贈物後，如有賸餘即歸屬國庫。
聲請程序費用由被繼承人章映璋之遺產負擔。
    理      由
一、按繼承開始時，繼承人之有無不明，而無親屬會議或親屬會
    議未於 1個月內選定遺產管理人者，利害關係人或檢察官得
    聲請法院選任遺產管理人，並由法院依公示催告程序，定6
    個月以上之期限，公告繼承人，命其於期限內承認繼承，民
    法第1177條、第1178條規定甚明。
二、本件聲請意旨略以：被繼承人章映璋於民國107年12月31日
    死亡，被繼承人章映璋原領有聲請人月撫慰金每月新臺幣（
    下同）18,165元，因被繼承人已於107年12月31日死亡，聲
    請人溢發108年1、2月之撫慰金共計36,330元須予追回，惟
    被繼承人在我國無親屬，僅有一女居住大陸地區，無聯絡方
    式，是否仍有應繼承人不明，為期追回溢發之撫慰金，爰依
    法聲請選任林柏辰律師為被繼承人之遺產管理人等語，並提
    出簽陳影本、薪資存款團體戶存款單及轉帳清冊、108年1月
    撫慰金給與發放清冊、新北○○○○○○○○○108年2月25日新北汐
    戶字第1085131622號函、本院家事庭函、戶籍謄本等件為證
    。
三、經查，聲請人主張被繼承人死亡後，其是否仍有應繼承之人
    不明，而其親屬會議未於法定期間內選定遺產管理人等事實
    ，此有聲請人提出前揭書證在卷可證。復經本院依職權函詢
    新北○○○○○○○○○，經函覆查無被繼承人在臺曾設籍同戶之子
    女、孫子女、父母、兄弟姊妹之戶籍資料。是聲請人主張上
    開事實堪信為真，從而聲請人聲請選任被繼承人之遺產管理
    人，揆諸前揭法條規定，為有理由，應予准許。
四、按遺產管理人之設，旨在管理、保存及清算遺產，以免遺產
    散失，是以遺產管理人具有相當之公益色彩；又選任遺產管
    理人，除慮及管理遺產之公平性外，須考慮其適切性，亦即
    可對其遺產、遺債之情形瞭解較深，復與遺債債權人無利害
    共同關係而得忠誠處理者，優先選任為宜。茲審酌律師對法
    律學有專精，持有具高度公信力之專門職業技術執照，對於
    遺產管理事件應較熟稔，較能積極有效地發揮遺產之最大效
    益，亦較可避免債權人債權追索困難之缺失。是本院認聲請
    人聲請選任林柏辰律師為被繼承人之遺產管理人為適當，且
    林柏辰律師亦同意擔任該職務，有其所提出之願任同意書在
    卷可憑，爰裁定如主文所示，併依民法第1178條第2 項規定
    為承認繼承之公示催告。
五、依家事事件法第127條第4項規定，裁定如主文。
六、如不服本件裁定，得於裁定書送達之翌日起10日內，以書狀
    敘述理由，向本庭提起抗告，並應繳納抗告費新台幣1000元
    。
中　　華　　民　　國　　111 　年　　8 　　月　　17　　日
                家事庭司法事務官  高智皇